【裁判字號】    98,簡上,1392
【裁判日期】    990316
【裁判案由】    妨害兵役
【裁判全文】
臺灣板橋地方法院刑事判決            98年度簡上字第1392號
上  訴  人
即  被  告  甲○○
上列上訴人因妨害兵役案件，不服本院於民國98年10月12日所為
之98年度簡字第8079號第一審判決（聲請簡易判決處刑案號：98
年度偵緝字第2111號）提起上訴，本院管轄之第二審合議庭判決
如下：
    主      文
上訴駁回。
甲○○緩刑貳年。並應向公庫支付新臺幣貳萬元。
    事實及理由
一、本案經本院審理結果，認第一審以上訴人即被告甲○○所為
    係犯妨害兵役治罪條例第10條第3 項、第1 項第3 款、第6
    條第1 項之意圖避免召集住居所遷移無故不依規定申報致使
    召集令無法送達之罪，判處有期徒刑3 月，如易科罰金以新
    臺幣1,000 元折算1 日，其認事用法均無違誤，量刑亦屬適
    當，應予維持，除證據部分應補充：上訴人即被告甲○○於
    本院審理時坦承於退伍後有辦理歸鄉證明並領取注意事項知
    悉如果遷離住居所必須辦理戶籍遷移，否則無法送達召集令
    等情並承認有聲請簡易判決處刑書即原審認定犯罪事實之供
    述外，均引用如附件第一審判決書所記載之事實、證據及理
    由。是上訴人即被告甲○○提起本件上訴，指摘原判決未審
    酌其無意圖避免召集而遷離戶籍地以及量刑過重請求從輕量
    刑等上訴意旨為不當，均為無理由，應予駁回。
二、查上訴人即被告甲○○前於民國87年間因詐欺案件，於88年
    6 月7 日經臺灣臺北地方法院以88年度易字第406 號刑事判
    決判處有期徒刑10月，並經臺灣高等法院於89年3 月2 日以
    89年度上易字第3857號刑事判決駁回上訴確定，89年9 月1
    日入監服刑，於90年6 月18日縮刑期滿執行完畢後，5 年以
    內未曾因故意犯罪受有期徒刑以上刑之宣告等情，有臺灣高
    等法院被告前案紀錄表1 份在卷可稽，渠因一時失慮，始犯
    本件之罪，惡性尚非重大，且於本院審理時承認有本件簡易
    判決處刑書及原審判決所認定之本件犯罪事實，犯後態度良
    好，已有悔悟；本院認上訴人即被告甲○○經此偵審程序之
    教訓後，當能知所警惕，而無再犯之虞，因認對上訴人即被
    告甲○○所處之刑，以暫不執行為適當，爰依刑法第74條第
    1 項第2 款規定，併予宣告緩刑，以啟自新，另命上訴人即
    被告甲○○向公庫支付新臺幣20,000元，以予適當之警惕。
據上論斷，應依刑事訴訟法第455 條之1 第1 項、第3 項、第36
8 條、第373 條，刑法第74條第1 項第2 款、第2 項第4 款，判
決如主文。
本案經檢察官朱俊銘到庭執行職務
中    華    民    國    99    年     3    月    16    日
                刑事第十三庭  審判長法  官   王士珮
                                    法  官   楊明佳
                                    法  官   方鴻愷
以上正本證明與原本無異。
不得上訴。
                                    書記官   江怡萱
中    華    民    國    99    年    3     月    18    日
附錄本案論罪科刑法條全文：
妨害兵役治罪條例第10條
後備軍人意圖避免召集處理有下列行為之一者，處1 年以下有期
徒刑、拘役或科新臺幣9 萬元以下罰金：
一、離營歸鄉無故不依規定報到，或重複申報戶籍者。
二、拒絕依規定調查，或體格檢查不到者。
三、居住處所遷移，無故不依規定申報者。
國民兵犯前項第3 款之罪者，處六月以下有期徒刑、拘役或科新
臺幣3 萬元以下罰金。
後備軍人犯第1 項之罪或國民兵犯前項之罪，致使召集令無法送
達者，以意圖避免召集論；分別依第5 條或第6 條科刑。
妨害兵役治罪條例第6條
意圖避免教育召集或勤務召集，而有下列行為之一者，處3 年以
下有期徒刑：
一、捏造免役、除役、轉役或免除召集原因者。
二、毀傷身體者。
三、拒絕接受召集令者。
四、應受召集，無故逾應召期限二日者。
五、使人頂替本人應召者。
無故不參加點閱召集，或意圖避免點閱召集，而有前項第一款至
第三款及第5 款行為之一者，處1 年以下有期徒刑、拘役或科新
臺幣9 萬元以下罰金。
國民兵為避免應召集輔助軍事勤務犯第1 項之罪者，處3 年以下
有期徒刑。

司法院資訊處製作；財團法人民間司法改革基金會備份。
